臺灣臺北地方法院小額民事判決
110年度北小字第3687號
原      告  王煜翔  
被      告  溫方瑜  

上列當事人間請求損害賠償事件，經臺灣新北地方法院以110年
度重小字第626號裁定移送前來，本院於中華民國111年1月18日
言詞辯論終結，判決如下︰
    主      文
原告之訴駁回。
訴訟費用新臺幣壹仟元由原告負擔。
    事實及理由
一、原告主張：民國109年9月12日有陌生人加我的LINE，表示他
    是亞馬遜電商成員，投資獲利可期，致原告陷於錯誤，而於
    當日匯款新臺幣(下同)30,000元至其指定之帳號000-000000
    0000000000(下稱系爭帳戶)，受有30,000元之財產損害，又
    系爭帳戶係被告所有，被告在銀行上班，違反洗錢防制法將
    系爭帳戶提供給詐騙集團使用，知法犯法，被告與卜鈺均應
    對原告之損害負賠償責任，爰依侵權行為法律關係，請求被
    告賠償30,000元，為此提起本件訴訟等語，並聲明：被告應
    給付原告30,000元，及自109年9月12日起至清償日止，按週
    年利率5%計算之利息。
二、被告則以：我也是被害者，我朋友卜鈺說他剛回臺灣，沒有
    辦法使用帳戶，請我將系爭帳戶借給他收款，我再將收到的
    款項轉給他，我收到款項後隔2天就將款項轉給他，依照我
    跟卜鈺的對話紀錄，可以看出他要求我在收到款項後，轉帳
    到指定帳戶，我都有依他的指示處理，我並不知道他們是犯
    罪集團，我在帳戶被警示後有詢問卜鈺，他有提供給他跟別
    人的對話紀錄給我，我即向警察備案等語，資為抗辯，並聲
    明：駁回原告之訴。
三、本院得心證之理由：
　㈠按因故意或過失，不法侵害他人之權利者，負損害賠償責任
    ，民法第184條第1項前段定有明文。又此侵權行為之成立，
    須行為人因故意過失不法侵害他人權利，亦即行為人須具備
    歸責性、違法性，並不法行為與損害間有因果關係，始能成
    立，且主張侵權行為損害賠償請求權之人，對於侵權行為之
    成立要件應負舉證責任（最高法院100年度台上字第328號判
    決參照）。再按當事人主張有利於己之事實者，就其事實有
    舉證之責任，民事訴訟法第277條亦有規定。又民事訴訟如
    係由原告主張權利者，應先由原告負舉證之責，若原告先不
    能舉證，以證實自己主張之事實為真實，則被告就其抗辯之
    事實即令不能舉證，或其所舉證據尚有疵累，亦應駁回原告
    之請求（最高法院100年度台上字第415號判決要旨參照）。
　㈡原告主張被告在銀行上班，違反洗錢防制法將系爭帳戶提供
    給詐騙集團使用，知法犯法云云，自應由原告就被告違反洗
    錢防法制法將系爭帳戶提供給詐騙集團使用之有利事實，負
    與證責任，原告對此雖提出銀行轉帳收據及報案三聯單為證
    (見臺灣新北地方法院110年度重小字第626號卷第15、17頁)
    ，然上開文件，僅能證明原告有受詐騙而匯款至系爭帳戶之
    事實，尚難據此認定被告有故意將系爭帳戶提供給詐騙集團
    使用之事實；又原告在銀行上班，有正當工作，難認其有出
    借系爭帳戶給詐欺集團之動機，況系爭帳戶乃原告仍有在繼
    續使用之正常帳戶，與一般因缺錢而將帳戶賣給詐騙集團，
    並將存摺及提款卡均交付詐團集團使用之情形不同，另被告
    將系爭帳戶所收到的款項，均依卜鈺指示轉帳到指定帳戶，
    難認被告知悉系爭帳戶係供詐騙集團使用，亦有原告提出其
    與卜鈺間LINE對話截圖可憑(見本院卷第79-107頁)，而被告
    於系爭帳戶列為警示帳戶後，已向警察報案詐欺，亦有報案
    三聯單可查(見本院卷第75頁)，故被告辯稱其將系爭帳戶借
    給卜鈺使用，係基於其與卜鈺間6、7年的朋友情誼，其也是
    被害者等語，應屬可採；復原告就被告上開出借系爭帳戶之
    行為對被告提起詐欺告訴，業經臺灣士林地方檢察署以109
    年偵字第30983號不起訴處分書為不起訴處分，原告提起再
    議，亦經臺灣高等檢察署以110年度上聲議字第1189號處分
    書駁回再議，亦有該不起訴處分書及駁回再議處分書可考(
    見本院卷第61-62、73-74頁)，亦足認被告並無詐欺原告之
    行為。
　㈢原告既未提出其他證據，證明被告有故意將系爭帳戶提供給
    詐騙集團使用，致其受有損害之事實，則其主張被告應與卜
    鈺對其所受損害負責，請求被告賠償30,000元，洵屬無據。
四、綜上所述，原告據以提起本訴，請求被告給付30,000元，及
    自109年9月12日起至清償日止，按週年利率5%計算之利息，
    為無理由，應予駁回。
五、本件事證已臻明確，兩造其餘攻擊防禦方法及證據，核與判
    決之結果，不生影響，爰不一一論列，併此敘明。　　　
六、訴訟費用負擔之依據：民事訴訟法第78條。
中　　華　　民　　國　　111 　年　　2 　　月　　15　　日
  　　　　        臺北簡易庭    法  官  葉藍鸚
訴訟費用計算書
項        目             金   額（新臺幣）        備  註
第一審裁判費   　 　　   1,000元
合　　　　計　　　       1,000元
附錄：
一、民事訴訟法第436條之24第2項：　　
　　對於小額程序之第一審裁判上訴或抗告，非以其違背法令為
    理由，不得為之。
二、民事訴訟法第436條之25：　　
　　上訴狀內應記載上訴理由，表明下列各款事項：
    ㈠原判決所違背之法令及其具體內容。
    ㈡依訴訟資料可認為原判決有違背法令之具體事實。
以上正本係照原本作成。
如不服本判決，須以違背法令為理由，應於判決送達後20日內向
本庭提出上訴狀（須按他造當事人之人數附繕本）。如委任律師
提起上訴者，應一併繳納上訴審裁判費。
中　　華　　民　　國　　111 　年　　2 　　月　　15　　日
                                書記官  林錫欽